

Kontakt

Telefon 607-252-434

Email

mateuszmikla@wp.pl

Adres

Łódź

Umiejetności

- React.js / Redux / Next.js
- Javascript (ES6) / Typescript
- WebComponents / Stencil.js
- HTML / CSS / SCSS / Bootstrap
- JQuery
- Git/ Bitbucket /JIRA / Confluence

Języki

Angielski B2

Niemiecki A1

Hobby

Gra w siatkówkę

Wędkarstwo spinningowe

Czytanie ksiażek

Mateusz Mikła

Frontend developer

Jestem programistą Frontend z dwuletnim doświadczeniem zawodowym. Brałem udział w międzynarodowych projektach, gdzie miałem okazję poszerzyć moją wiedzę z zakresu różnych technologii frontendowych. W wolnym czasie rozwijam swoje umiejętności w zakresie bibliotek React.js i frameworka Next.js. W przyszłości nie wykluczam nauki języka backendowego i rozwoju w kierunku full-stack developera.

Doświadczenie

01.2022 - 01.2024

Hycom S.A.

Frontend Developer

Wewnętrzna platforma sprzedażowa (08.2023 - 01.2024):

- ·Przygotowanie demo dla potencjalnych klientów
- ·Customizacja JS and SCSS
- ·Tworzenie dokumentacji

Technologie: Backbone.js, JavaScript, JQuery, SCSS, YAML, TWIG.

Klient z Niemiec - Commerce Platform (07.2022 - 07.2023):

- ·Tworzenie oprogramowania zgodnie z technologiami projektowymi i standardami kodowania
- ·Znajdowanie najbardziej optymalnych rozwiązań dla biznesowych celów klienta
- ·Refaktoryzacja i rozwijanie istniejącego kodu
- ·Tworzenie nowych re-używalnych komponentów
- ·Code review dla pozostałych członków zespołu

Technologie: Stencil.js, React.js, JavaScript, JQuery, CSS, SCSS, JSP.

Wewnetrzna platforma HR (05.2022 - 07.2022):

- ·Tworzenie nowych funkcjonalności (React.js)
- ·Refaktoryzacja i rozwijanie istniejącego kodu.

Technologie: React.js, TypeScript, CSS, SCSS, HTML.

Klient z Niemiec - Commerce Platform (02.2022 - 05.2022):

- ·Tworzenie nowych re-używalnych komponentów
- ·Refaktoryzacja i rozwijanie istniejącego kodu

Technologie: Stencil.js, React.js, TypeScript, JQuery, CSS, JSP.

0 02.2021 - 12.2021

Software Matt - freelancer

- ·Pozyskiwanie nowych klientów
- ·Przygotowanie projektów dla potencjalnych klientów
- ·Tworzenie przyjaznych, responsywnych i nowoczesnych stron internetowych

04.2018 - 04.2020

Elfa Manufacturing Poland

Specjalista ds. sprzedaży B2B

07.2015 - 03.2018

mBank S.A

Specjalista ds. sprzedaży i obsługi klienta

Szkolenia

11.2022 BOTTEGA IT MINDS - "JavaScript dokładniej - dla tych, którzy chcą się zagłębić"

Wykształcenie

2010-2015 Uniwersytet Łódzki - historia

Wyrażam zgodę na przetwarzanie danych osobowych zawartych w niniejszym dokumencie do realizacji procesu rekrutacji zgodnie z ustawą z dnia 10 maja 2018 roku o ochronie danych osobowych (Dz. Ustaw z 2018, poz. 1000) oraz zgodnie z Rozporządzeniem Parlamentu Europejskiego i Rady (UE) 2016/679 z dnia 27 kwietnia 2016 r. w sprawie ochrony osób fizycznych w związku z przetwarzaniem danych osobowych i w sprawie swobodnego przepływu takich danych oraz uchylenia dyrektywy 95/46/WE (RODO).